臺灣高雄地方法院刑事判決　　　　　　　96年度訴字第1408號
公　訴　人　臺灣高雄地方法院檢察署檢察官
被　　　告　甲○○
　　　　　　　　　　　號
　　　　　　　　　　（另案於台灣高雄第二監獄執行中）
上列被告因違反毒品危害防制條例案件，經檢察官提起公訴（96
年度毒偵字第1460號），嗣被告於本院準備程序進行中，就被訴
事實為有罪之陳述，經告知簡式審判程序之旨，並聽取檢察官及
被告之意見後，本院合議庭裁定由受命法官獨任改依簡式審判程
序審理，並判決如下：
    主  文
甲○○施用第一級毒品，累犯，處有期徒刑捌月，減為有期徒刑
肆月，如易科罰金以新台幣壹仟元折算壹日；又施用第二級毒品
，累犯，處有期徒刑陸月，減為有期徒刑月，如易科罰金以新
台幣壹仟元折算壹日。應執行有期徒刑陸月，如易科罰金，以新
台幣壹仟元折算壹日。
    事  實
一、甲○○前於民國94年間，因違反毒品危害防制條例案件，經
    本院以94年度簡字第5279號判決判處有期徒刑5 月確定，並
    於94年12月23日易科罰金執行完畢。又曾因施用毒品案件，
    經本院以89年度毒聲字第3993號裁定送強制戒治，於90年5
    月11日執行完畢接續徒刑之執行。仍不知悔改，於強制戒治
    執行完畢釋放後，5 年內再犯施用毒品之罪，經本院於94年
    間以上揭判決判處有期徒刑罪確定後，復基於施用第一級毒
    品海洛因及施用第二級毒品甲基安非他命之犯意，於95年12
    月25日下午3 時14分許回溯24小時內某時（不含公權力拘束
    期間），在高雄市○鎮區○○里○○○街101 巷15號住處，
    以將第一級毒品海洛因摻入香煙後點燃吸食之式，施用第一
    級毒品海洛因乙次；以將甲基安非他命置入玻璃球燒烤後吸
    食其霧化氣體之方式，施用第二級毒品甲基安非他命乙次。
    嗣於95年12月25日上午12時10分許，為警持搜索票在其上址
    查獲，經採尿送驗後，呈嗎啡及甲基安非他命陽性反應，始
    查悉上情。
二、案經內政部警政署高雄港務局報請台灣高雄地方法院檢察署
    檢察官偵查起訴。
    理  由
一、本件被告甲○○所犯為死刑、無期徒刑或最輕本刑為三年以
    上有期徒刑以外之罪，其於準備程序中就被訴事實為有罪之
    陳述，經法官告知簡式審判程序之旨，並聽取公訴人之意見
    後，依刑事訴訟法第273 條之1 第1 項規定，合議庭裁定由
    受命法官獨任進行簡式審判程序，合先敘明。
二、上揭犯罪事實，業據被告於本院審理中坦承不諱，且被告為
    警查獲後，依法採集之尿液（編號為H-077） ，經送請高雄
    市立凱旋醫院以氣相層析質譜儀法檢驗後，呈第一級毒品海
    洛因代謝後之嗎啡陽性反應及第二級毒品甲基安非他命之陽
    性反應乙節，有該院96年1 月8 日報告編號：A00000000 號
    濫用藥物尿液檢驗報告1 紙在卷可稽。而「施用海洛因、甲
    基安非他命後，其於尿液中排出之最長時限，受施用劑量、
    施用方式、個人體質及其代謝情況等因素影響，因個案而易
    ，施用海洛因一般可檢出之最長時間為海洛因服用後2 至4
    天；施用甲基安非他命一般可檢出之最長時間為甲基安非他
    命服用後1 至5 天」等情，有行政院衛生署管制藥品管理局
    91年8 月2 日管檢字第108443號函可查，故自前揭尿液檢驗
    報告，可知被告確曾分別於採尿前之代謝時間內，施用毒品
    海洛因及甲基安非他命，是被告之自白乃與事實相符，堪信
    為真實，其於前開時、地施用第一級毒品海論因犯行，洵堪
    認定。
三、次按毒品危害防制條例前於92年7 月9 日修正公布，自93年
    1 月9 日施行，觀之該條例第20條、第23條之立法理由，修
    正後毒品危害防制條例就施用毒品者，只於「初犯」及「5
    年後再犯」二種情形，有其追訴條件之限制，即須於初犯經
    觀察、勒戒或強制戒治釋放後，5 年內均無施用毒品之行為
    ，始能認其前所實施之觀察、勒戒或強制戒治已足遮斷毒癮
    ，而得於5 年後再犯時，再予適用初犯之規定，重行觀察、
    勒戒等程序。倘5 年內已經再犯，被依法追訴處罰，縱其第
    3 次（或第3 次以上）施用毒品之時間在初犯釋放5 年以後
    ，即與「5 年後再犯」之情形有別，且因已於「5 年內再犯
    」，顯見其再犯率甚高，原實施觀察、勒戒或強制戒治，已
    無法收其實效，而無5 年戒斷期之存在，自無再經觀察、勒
    戒及強制戒治之必要，應得逕行追訴處罰（最高法院95年5
    月9 日95年度第7 次刑事庭會議決議參照）。經查：本件被
    告前因施用毒品案件，經本院裁定送強制戒治後，於90年5
    月11日戒治期滿，再於94年間因施用毒品等案件，經本院以
    94年度簡字第5279號判處有期徒刑5 月確定在案等情，有臺
    灣高等法院被告前案紀錄表1 份在卷可憑，是依上開說明，
    被告於前述強制戒治執行完畢釋放後5 年內，再犯施用毒品
    罪，經本院判決有罪確定後，復犯本件施用第一級毒品海洛
    因及第二級毒品甲基安非他命之犯行，本件犯行距前揭強制
    戒治釋放後雖逾5 年，惟核與毒品危害防治條例第20條第3
    項所定「5 年後再犯」之立法意旨不符，揆諸上開說明，本
    件被告施用第一級及第二級毒品犯行，仍應予追訴、處罰。
四、核被告於前開時地，分別施用海洛因、甲基安非他命所為，
    係犯毒品危害防制條例第10條第1 項、第2 項之施用第一級
    毒品罪、施用第二級毒品罪。被告分別持有第一、二級毒品
    海洛因、甲基安非他命，嗣分別進而施用之，持有之低度行
    為應為施用之高度行為所吸收，不另論罪。又被告有如前揭
    事實欄所列前科紀錄，業如前述，其於有期徒刑執行完畢後
    5 年內，故意再犯本件有期徒刑以上之罪，均為累犯，均應
    依刑法第47條第1 項規定加重其刑。其所犯上開二罪名，犯
    意各別，罪名有異，應分論併罰。爰審酌被告前已有施用毒
    品之不良素行，歷經觀察勒戒、強制戒治程序猶施用之，顯
    見其戒毒意志不堅，本不宜寬貸，惟念其施用毒品乃自戕一
    己之身體健康，對社會造成之危害尚非直接鉅大，且犯後坦
    承犯行，態度良好等一切情狀，分別量處如主文所示之刑。
    又本件被告犯罪時間，均在民國96年4 月24日以前，均合於
    中華民國96年罪犯減刑條例所定減刑條件，均應依該條例第
    2 條第1 項第3 款規定減其宣告刑二分之一，並依同條例第
    9 條規定，分別諭知易科罰金之折算標準，並定其應執行之
    刑，以期自新。
據上論斷，應依刑事訴訟法第273條之1第1 項、第299條第1項前
段，毒品危害防制條例第10條第1 項、第2 項、第18條第1 項前
段，刑法第11條、第41條第1 項前段、第47條第1 項、第51條第
5款 ，中華民國96年罪犯減刑條例第2 條第1 項第3 款、第7 條
、第9 條、第10條第1 項，判決如主文。
本案經檢察官乙○○到庭執行職務。
中　　華　　民　　國　　96　　年　　7 　　月　　30　　日
                  刑事第十一庭  法  官  林揚奇
以上正本證明與原本無異。
如不服本判決應於收受本判決後10日內向本院提出上訴書狀，並
應敘述具體理由，如未敘述上訴理由者，應於上訴期間屆滿後20
日內補提理由書狀於本院（均須按他造當事人之人數附繕本）「
切勿逕送上級法院」。
中　　華　　民　　國　　96　　年　　7 　　月　　30　　日
                                書記官  于耀文
附錄本案論罪科刑法條全文
毒品危害防制條例第10條
施用第1級毒品者，處6月以上5年以下有期徒刑。
施用第2級毒品者，處3年以下有期徒刑。
